臺灣桃園地方法院民事裁定　　　　九十六年度抗字第一四五號
抗　告　人　甲○○○○○○○○.
上列抗告人因與相對人福灣企業股份有限公司間本票裁定事件，
對於中華民國八十七年八月十六日本院八十七年度票字第五九七
六號第一審裁定提起抗告，本院裁定如下：
　　主      文
抗告駁回。
抗告程序費用新臺幣壹仟元由抗告人負擔。
    理      由
一、按非訟事件法因修正公布緣故，於民國九十四年八月五日因
    施行前已繫屬之事件，如地方法院已為終局裁定尚未送抗告
    法院者，其法院管轄及審理程序應依本法修正後之規定；又
    抗告，除法律另有規定外，由地方法院以合議裁定之，此為
    非訟事件法第一百九十七條第二款、第四十四條第一項所明
    定。本件當事人間本票裁定事件，業據本院民事庭於八十七
    年八月十六日為第一審終局裁定，今抗告人既對之為聲明不
    服而為抗告，揆諸上開說明，關於該裁定之抗告事件自應由
    本院合議庭審理之，先予敘明。
二、本件抗告意旨略以：抗告人與相對人間就系爭本票債務，前
    於臺灣臺北地方法院和解成立在案，為此提起抗告，原裁定
    應予廢棄云云。
三、按執票人向本票發票人行使追索權時，得聲請法院裁定後強
    制執行，票據法第一百二十三條定有明文。次按本票執票人
    ，依票據法第一百二十三條規定，聲請法院裁定許可對發票
    人強制執行，性質上係屬非訟事件，此項聲請之裁定及抗告
    法院之裁定，僅依非訟事件程序以審查強制執行許可與否，
    並無確定實體上法律關係存否之效力，如發票人就票據債務
    之存否有爭執時，應由發票人另提起確認之訴，以資解決（
    最高法院五十六年台抗字第七一四號、五十七年台抗字第七
    六號判例要旨參照）。
四、本件相對人福灣企業股份有限公司（按系爭本票債權，嗣於
    九十六年一月間經福灣企業股份有限公司轉讓與元誠第一基
    金資產管理股份有限公司）於原審主張其執有抗告人與曹仁
    義、傅淑瑜所共同簽發免除作成拒絕證書如附表所示之本票
    乙紙，系爭本票經相對人提示後未獲付款，為此依票據法第
    一百二十三條規定聲請裁定就票載金額及自附表所示到期日
    起算之按週年利率百分之二十計算之利息許可強制執行等情
    ，已據其提出本票乙紙為證據。經查，相對人提出之系爭本
    票，已記載發票人、發票日、到期日、票面金額，付款地則
    記載為桃園縣中壢市○○路○段七Ｏ五號，乃本院轄區，則
    原審裁定予以准許，形式上審查即無不合。抗告意旨仍執前
    詞，指摘原裁定不當，求為廢棄，非有理由，應予駁回。
五、據上論結，本件抗告為無理由，依非訟事件法第四十六條、
    第二十一條第二項、第二十四條第一項、民事訴訟法第四百
    九十五條之一第一項、第四百四十九條第一項、第七十八條
    ，裁定如主文。
中　 華 　民 　國　 九十六 　年　  八  　月　   一    日
                     民事第二庭審判長法　官　劉克聖
                                     法　官　范明達
                                     法　官　石有為
以上正本係照原本作成。
本件不得再抗告。
                                     書記官　黃珮娟
中　 華 　民 　國　 九十六 　年　  八  　月　   一    日
┌───────────────────────────────────────────────────────────┐
│本票附表：至清償日止利息按週年利率百分之二十計算                                                                      │
├─┬───────────┬─────────┬───────────┬───────────┬────────┬──┤
│編│發　　　　票　　　　日│　票　面　金　額　│到　　　　期　　　　日│　利　息　起　算　日　│ 票　據  號　碼 │備考│
│號│　　　　　　　        │　 (新　台　幣)   │　　　　　　　        │                    　│　　　　　　　　│    │
│  │                      │　                │                      │                      │                │    │
├─┼───────────┼─────────┼───────────┼───────────┼────────┼──┤
│1 │87年3月26日           │387,000元         │87年6月26日           │87年6月26日           │                │    │
└─┴───────────┴─────────┴───────────┴───────────┴────────┴──┘
